臺灣臺中地方法院刑事判決　　　　　　 100年度易字第2471號
公　訴　人　臺灣臺中地方法院檢察署檢察官
被　　　告　黃文茂
上列被告因竊盜案件，經檢察官提起公訴（100年度偵字第15735
號），被告於準備程序中就被訴事實為有罪之陳述，本院於聽取
當事人之意見後，裁定改以簡式審判程序審理，判決如下：
    主    文
黃文茂攜帶兇器，毀越安全設備竊盜，累犯，處有期徒刑壹年陸
月。扣案如附表所示之物沒收。
    犯罪事實及理由
一、本案除檢察官起訴書犯罪事實欄一第四行記載「於98年1月
    20日執行完畢。」更正為「於98年1月4日縮刑期滿執行完畢
    。詎黃文茂仍不知悛悔警惕，」；第八行起記載『以剪刀剪
    破屋頂鐵皮，侵入上開「健成水果行」』更正為『以前開剪
    刀等物剪破具防盜作用而屬安全設備之屋頂鐵皮，以此方式
    毀越該屋頂鐵皮而侵入洪見成所經營、無人居住之上開「健
    成水果行」內（毀損該鐵皮及侵入他人建築物部分未據告訴
    ）』；最末行記載「並扣得剪刀等物。」更正為「並扣得黃
    文茂所有、供前揭竊盜犯行所用之前開剪刀、破壞剪、老虎
    鉗、拔釘器各1支及帽子1頂、手套2個、手電筒1個、側背包
    1 個（即如附表所示之物），因而查悉上情。」等語，及證
    據部分增列臺中市政府警察局第四分局（大墩派出所）民國
    一百年八月十一日之警員伍長雄職務報告書併附案發現場相
    片六張、被告黃文茂於本院審理之自白外，其餘犯罪事實及
    證據均引用檢察官起訴書之記載（如附件）。
二、論罪科刑：
  (一)按刑法上所謂兇器，其種類並無限制，凡客觀上對於人之生
    命、身體、安全構成威脅，具有危險性之兇器均屬之，且祇
    須行竊時攜帶此種具有危險性之兇器為已足，並不以攜帶之
    初有行兇之意圖為必要（最高法院七十九年臺上字第五二五
    三號判例參照）。且按扳手、鉗子、起子等物，客觀上均足
    對人之生命、身體、安全構成威脅應認為行兇器具，持以行
    竊應成立加重竊盜罪（最高法院七十六年度臺上字第三九二
    九號判決參照）。經查，被告持以供本案竊盜犯行所用之剪
    刀、破壞剪、老虎鉗、拔釘器（即如附表編號1、2、3、4所
    示之物），均係鐵製材質、質地堅硬之物，此觀卷附案發現
    場相片即明（見警卷28頁），且前開剪刀等物足供破壞上址
    「健成水果行」亦屬鐵製材質之屋頂鐵皮，足認前開剪刀等
    物均係客觀上對人之生命、身體、安全構成威脅，均具有危
    險性之兇器無訛。次按刑法第三百二十一條第一項第二款所
    謂安全設備，係指依社會通常觀念足認為防盜之設備而言（
    最高法院二十五年上字第四一六八號判例意旨參照）。且參
    諸「建築物之屋頂為防盜之安全設備之一種，如竊犯意圖行
    竊，而毀壞建築物（無人居住，亦非住宅）之屋頂後，從屋
    頂侵入該建築物內竊取財物者，自應成立毀越安全設備竊盜
    罪」（最高法院七十五年度臺上字第六四○六號判決意旨參
    照）。是核被告所為，係犯刑法第三百二十一條第一項第二
    款、第三款之攜帶兇器，毀越安全設備竊盜罪（起訴書贅載
    刑法第三百二十一條第一項第一款部分，業經蒞庭檢察官於
    本院審理時當庭更正刪除）。又公訴意旨雖漏未敘及刑法第
    三百二十一條第一項第二款「毀越安全設備」之加重要件及
    其罪名，惟此部分與被告前揭攜帶兇器竊盜之罪名均規定於
    刑法第三百二十一條第一項之同一條項，此部份僅係加重條
    件之增加，且起訴之基本事實相同，自勿庸變更起訴法條，
    附此敘明。
  (二)被告前因竊盜案件，經本院以九十六年度易字第二八四九號
    判處有期徒刑一年九月，被告不服提起上訴，再經臺灣高等
    法院臺中分院以九十六年度上易字第一四五五號駁回上訴確
    定，入監執行後，業於九十八年一月四日縮刑期滿執行完畢
    等情，有臺灣高等法院被告前案紀錄表、臺灣臺中地方法院
    檢察署刑案資料查註紀錄表在卷可按，其受有期徒刑之執行
    完畢，五年以內故意再犯本案有期徒刑以上之罪，為累犯，
    應依刑法第四十七條第一項之規定，加重其刑。
  (三)爰審酌被告黃文茂前已有多次竊盜之刑事犯罪紀錄，有臺灣
    高等法院被告前案紀錄表在卷可稽，素行非佳，其竟仍不知
    悛悔警惕，時值壯年，不思以正當方法賺取財物，為貪取不
    法利益，再蹈前愆而為本案竊盜犯行，其擅以攜帶兇器、毀
    越安全設備之方式竊取他人財物欲圖不勞而獲，犯罪手段非
    屬平和，危害社會治安秩序情節非輕，其迄仍未與被害人洪
    見成達成和解並賠償損害，再兼衡酌被告犯後坦承犯行，並
    積極尋求與被害人在本院調解、期能有賠償被害人損害機會
    之犯罪後態度，暨其犯罪動機、目的、智識程度、本案所竊
    財物價值尚非甚鉅等一切情狀，量處如主文所示之刑，以示
    懲儆。
  (四)又扣案如附表所示之物，係被告供本案竊盜犯行所用之物，
    有如前述，且均為被告所有之物，亦據被告陳明在卷，爰依
    刑法第三十八條第一項第二款之規定，宣告沒收。
三、依刑事訴訟法第二百七十三條之一第一項、第二百九十九條
    第一項前段、第三百十條之二、第四百五十四條第二項，刑
    法第三百二十一條第一項第二款、第三款、第四十七條第一
    項、第三十八條第一項第二款，判決如主文。
中    華    民    國   100    年    9     月    6     日
                  刑事第十四庭    法  官  何世全
附表：
┌──┬────────┬────┐
│編號│ 扣案物品名稱   │ 數量   │
├──┼────────┼────┤
│ 1  │ 剪刀           │ 壹支   │
├──┼────────┼────┤
│ 2  │ 破壞剪         │ 壹支   │
├──┼────────┼────┤
│ 3  │ 老虎鉗         │ 壹支   │
├──┼────────┼────┤
│ 4  │ 拔釘器         │ 壹支   │
├──┼────────┼────┤
│ 5  │ 帽子           │ 壹頂   │
├──┼────────┼────┤
│ 6  │ 手套           │ 貳個   │
├──┼────────┼────┤
│ 7  │ 手電筒         │ 壹個   │
├──┼────────┼────┤
│ 8  │ 側背包         │ 壹個   │
└──┴────────┴────┘
以上正本證明與原本無異。
如不服本判決，應於收受送達後10日內向本院提出上訴書狀，並
應敘述具體理由；其未敘述上訴理由者，應於上訴期間屆滿後20
日內向本院補提理由書（均須按他造當事人之人數附繕本）「切
勿逕送上級法院」。
                                  書記官  陳建分
中    華    民    國   100    年    9     月    6     日
附錄論罪科刑法條：
刑法第三百二十一條
犯竊盜罪而有下列情形之一者，處六月以上、五年以下有期徒刑
，得併科新臺幣十萬元以下罰金：
一、侵入住宅或有人居住之建築物、船艦或隱匿其內而犯之者。
二、毀越門扇、牆垣或其他安全設備而犯之者。
三、攜帶兇器而犯之者。
四、結夥三人以上而犯之者。
五、乘火災、水災或其他災害之際而犯之者。
六、在車站、埠頭、航空站或其他供水、陸、空公眾運輸之舟、
    車、航空機內而犯之者。
前項之未遂犯罰之。